臺灣宜蘭地方法院刑事判決　　　　　　　　　　　　　九十一年度易字第三五九號
　　公　訴　人　臺灣宜蘭地方法院檢察署檢察官
　　被　　　告　丙○○
　　選任辯護人　李秋銘
右列被告因竊盜案件，經檢察官提起公訴（九十一年度偵字第九四二號），本院判決
如左：
    主  文
丙○○竊盜，處罰金參仟元，如易服勞役以參佰元折算壹日。
    事  實
一、丙○○於民國九十一年四月間明知在其住家附近即宜蘭縣壯圍鄉○○○○○段河
    床上，有不詳人士設置捕鴿網，竟意圖為自己不法之所有，先於九十一年四月六
    日上午七時許騎乘車號ＬＴ６－二一三號機車前往查看，於未發現有鴿子中網後
    即返家，過三十分鐘後，丙○○復騎乘前述機車，前往上開架設鴿網處，發現有
    四隻鴿子中網，即動手竊取已中網之他人所有（掛有腳環）鴿子二隻並抓握於手
    中，得手後尚未離去，即遭在旁埋伏之台灣海上競翔總會人員會同警方前往逮捕
    ，丙○○發現警方接近時，立即將已握於手中在自己實力支配下之二隻鴿子放飛
    ，並將尚在網上另二隻鴿子取下放飛。
二、案經宜蘭縣警察局移送臺灣宜蘭地方法院檢察署檢察官偵查起訴。
    理  由
一、訊據被告丙○○固坦承有於上述時地，在不詳人士所架設之捕鴿網上徒手抓取鴿
    子二隻，惟矢口否認有何竊盜犯意與犯行，辯稱：伊有飼養鴿子，因見其住家附
    近有人張網捕鴿，恐自己放飛之鴿子中網，才會前去查看，當日第二次去上述張
    網地點時，看到網上有四隻鴿子，伊就一隻一隻拿下來看是不是自己的鴿子，抓
    第一隻後發現都不是自己的鴿子就把牠放掉，再抓第二隻下來時，鴿會的人就前
    來查看，於是伊也把第二隻放掉，網上另外二隻鴿子是鴿會的人自己放走的云云
    。然查：
    （一）被告丙○○於上揭時間二次前往上開不詳人士張網捕鴿處，並於發現有鴿
          子中網後，動手先後取下鴿子二隻後，並將二隻鴿子均抓握於手中，於見
          查緝人員到來時，才將手中二隻鴿子放走等情，業據證人即台灣海上競翔
          總會溪南分會、蘭陽分會、宜璉分會人員丁○○、己○○、甲○○及會同
          之宜蘭縣警察局警員戊○○、乙○○等人分於警訊時、檢察官偵查時及本
          院審理時指證甚詳。且經本院隔離訊問亦為大致相同之指證，而無矛盾或
          不合情理之處，堪信前述證人所言應屬非虛。雖上開證人等於本院審理時
          就被告機車置物廂是否打開？抓兩隻鴿子後是否再抓第三隻鴿子等細節上
          所供略有不一，惟上揭證人均係為逮捕竊鴿嫌犯而分於蘭陽溪新南段堤防
          各定點為埋伏，並以望遠鏡作觀察，業據上述證人即丁○○、己○○、林
          育承、戊○○、乙○○等人供證甚詳，則以觀察埋伏地點角度不同、動身
          前往查緝之時機不同，故就被告如何動手取鴿之動作有略為不同之供述，
          亦可理解，而不得遽謂前述證人所言未完全一致即不可採信。又辯護人雖
          辯稱：證人丁○○、證人己○○二人之警訊筆錄幾乎一模一樣等語，然經
          製作筆錄之警員乙○○供稱當日確有逐句詢問，僅係二人所供大致相符，
          因係電腦製作筆錄，為圖方便，才直接修改即予列印等語，是警方製作筆
          錄上雖有瑕疵，然證人丁○○、己○○所為證言既於檢察官偵查時、本院
          審理時當庭調查，並給予被告、辯護人詢問或詰問之機會，則並不能以此
          警詢時之瑕疵即推翻證人全部之供述。
    （二）而上開證人丁○○、己○○、甲○○、戊○○、乙○○等人均明確指證被
          告同時一手抓一隻鴿子（共二隻），並見有人到來而同時放走等語，是被
          告取下第一隻鴿子後發現非自己所有而尚未為放飛處理時，竟再取下第二
          隻鴿子，而以較不便利之方式抓取（抓第二隻時手上仍握抓一隻鴿子），
          足見被告並非僅是查看中網鴿子是否為自己所有而已。是被告既將已中網
          而掛有腳環之鴿子「一手一隻」抓於手中，顯見被告對於中網之鴿子明知
          係他人所有並具不法所有之意圖甚明。參以，被告若係飼鴿、愛鴿者，衡
          情豈會任意讓捕鴿網設置於自己住家附近或是鴿子飛行之路途中而未立即
          將之拆卸？或報警處理？雖被告復執稱恐是黑道人士設置而不敢隨便拆卸
          云云，然被告既膽敢二次親自前往捕鴿網前查看並取卸中網之鴿子，則豈
          會有不敢拆網之情，是被告所辯顯違常理。又被告既係「一手一隻」抓著
          鴿子，並於遭人發現時將鴿子放飛，顯見被告已將中網之鴿子取下置於自
          己實力支配之下，亦屬明確。是被告前述所辯均非可採，犯行明確，應依
          法論科。
二、核被告所為係犯刑法第三百二十條第一項之竊盜罪。被告於時間密接之情形下，
    先後抓取他人所有之鴿子二隻，此僅為單一竊盜犯意下所為之接續行為，為實質
    上一罪。爰審酌被告犯罪之動機、目的、利用不詳人士所架設之鴿網竊取他人鴿
    子之手段、造成被害人之損害尚輕、犯罪後否認犯行之犯後態度等一切情狀，量
    處如主文所示之刑，並諭知易服勞役之折算標準。
據上論斷，應依刑事訴訟法第二百九十九條第一項前段、刑法第三百二十條第一項、
第四十二條第二項、罰金罰鍰提高標準條例第一條前段、第二條，判決如主文。
本案經檢察官賴慶祥到庭執行職務
中      華      民      國    九十一    年     九     月      十八      日
                                        臺灣宜蘭地方法院刑事第二庭
                                            法  官  蔡  仁  昭
右正本證明與原本無異。
如不服本判決，應於判決送達後十日內，向本院提出上訴狀。（應附繕本）
                                            書記官  吳  慧  芳
中      華      民      國    九十一    年     九     月      二十      日
所犯法條：
中華民國刑法第三百二十條第一項：
意圖為自己或第三人不法之所有，而竊取他人之動產者，為竊盜罪，處五年以下有期
徒刑、拘役或五百元以下罰金。
